【裁判字號】    97,訴,436
【裁判日期】    970620
【裁判案由】    違反毒品危害防制條例
【裁判全文】
臺灣新竹地方法院刑事判決              97年度訴字第436 號
公  訴  人  臺灣新竹地方法院檢察署檢察官
被      告  甲○○
上列被告因違反毒品危害防制條例案件，經檢察官提起公訴（97
年度毒偵字第692 號），本院依簡式審判程序判決如下：
    主  文
甲○○施用第一級毒品，累犯，處有期徒刑捌月。扣案之海洛因
壹包毛重零點公克，沒收銷燬之；另扣案之注射針筒壹支，沒
收之。
    事實及理由
壹、構成犯罪事實：
一、甲○○前曾於民國93年10月間，因施用第一級、第二級毒品
    案件，經本院於94年4 月29日，以94年度訴字第279 號刑事
    判決，分別判處有期徒刑9 月、4 月，並經定應執行刑為有
    期徒刑11月，施用第二級毒品部分因未上訴而確定，而施用
    第一級毒品部分，嗣經檢察官提起上訴，經臺灣高等法院於
    95年11月9 日，以95年度上訴緝字第2 號刑事判決，撤銷原
    判決，改判有期徒刑10月，嗣於95年12月4 日確定；又於94
    年2 月間，因贓物案件，經臺灣板橋地方法院於96年5 月14
    日，以95年度簡字第7039號刑事簡易判決，判處有期徒刑4
    月，嗣於96年6 月7 日確定，上開施用第一級毒品與贓物等
    2 罪，復因減刑條例分別減為有期徒刑5 月、2 月，並經定
    應執行刑為有期徒刑6 月確定，於96年1 月11日入監執行，
    並於96年7 月16日縮刑期滿執行完畢。
二、甲○○前於89年4 月間，因施用毒品案件，經本院以89年度
    毒聲字第1059號裁定送勒戒處所觀察、勒戒後，因認有繼續
    施用毒品之傾向，再經本院以89年度毒聲字第1500號裁定令
    入戒治處所施以強制戒治1 年，於89年7 月7 日入所，嗣其
    強制戒治執行滿3 月後，經戒治處所認無繼續戒治之必要，
    乃報由臺灣新竹地方法院檢察署檢察官（下稱檢察官）聲請
    本院以90年度毒聲字第359 號裁定停止戒治，於90年3 月30
    日因停止其處分之出監，所餘戒治期間付保護管束，旋其停
    止戒治所餘戒治期間於90年5 月18日屆滿，因期滿未經撤銷
    ，視為強制戒治期滿執行完畢，並經檢察官於90年9 月24日
    以90年度戒毒偵字第191 號為不起訴處分確定。
三、甲○○不知警惕，又於91年3 月間，因施用第二級毒品案件
    ，經檢察官聲請強制戒治，本院於91年9 月19日以91年度毒
    聲字第913 號裁定令入戒治處所施以強制戒治1 年，於92年
    7 月4 日入所執行，嗣其強制戒治處分因毒品危害防制條例
    之修正而於93年1 月9 日經檢察官指揮免予繼續執行，視為
    強制戒治已執行完畢（參見最高法院95年度台非字第174 號
    刑事判決）；同時其本次非法施用第二級毒品之犯行，亦經
    本院於92年8 月8 日，以92年度易緝字第27號刑事判決，判
    處有期徒刑3 月，嗣於92年9 月29日確定，於93年1 月9 日
    入監執行，並於93年4 月8 日縮刑期滿執行完畢。
四、甲○○仍不知警惕，又於93年10月間，因施用第一級、第二
    級毒品案件，經本院於94年4 月29日，以94年度訴字第279
    號刑事判決，分別判處有期徒刑9 月、4 月，並經定應執行
    刑為有期徒刑11月，施用第二級毒品部分因未上訴而確定，
    而施用第一級毒品部分，嗣經檢察官提起上訴，經臺灣高等
    法院於95年11月9 日，以95年度上訴緝字第2 號刑事判決，
    撤銷原判決，改判有期徒刑10月，嗣於95年12月4 日確定，
    復因減刑條例減為有期徒刑5 月確定，上開施用第一級毒品
    罪之執行情形如前述一。
五、甲○○仍不知悔改，於前開強制戒治處分執行完畢釋放後5
    年內，復基於施用第一級毒品海洛因的犯罪意思，於97年3
    月26日晚上7 時許，在國泰綜合醫院新竹分院廁所內，以將
    海洛因粉末置入針筒內加水再注射之方式，施用第一級毒品
    海洛因1 次。嗣為警於同日晚上8 時許，在新竹市○○街12
    2 巷口盤查時查獲，並扣得其所有的第一級毒品海洛因1 包
    毛重0.3 公克、注射針筒1 支，經警採集其尿液送驗結果，
    呈嗎啡、可待因陽性反應，始悉上情。
貳、程序方面：
    本件被告甲○○所犯施用第一級毒品罪，非死刑、無期徒刑
    、最輕本刑為3 年以上有期徒刑之罪，或高等法院管轄第一
    審之案件，被告於本院準備程序進行中，就被訴事實為有罪
    之陳述，經本院合議庭認合於刑事訴訟法第273 條之1 第1
    項之規定，裁定進行簡式審判程序，此合先敘明。
、認定犯罪事實所根據的證據及理由：
一、被告甲○○於警局詢問時、本院準備程序及簡式審判程序訊
    問時之自白。
二、扣案之第一級毒品海洛因1 包毛重0.3 公克、注射針筒1 支
    可資證明。
三、扣案物照片1 幀在卷可查。
四、又被告為警查獲後，經採尿送驗結果，呈第一級毒品嗎啡、
    可待因陽性反應，有新竹市警察局辦理煙毒、麻醉藥品案尿
    液送驗受檢人真實姓名代號對照表暨送驗登記簿影本、台灣
    尖端先進生技醫藥股份有限公司於97年4 月2 日所出具之濫
    用藥物檢驗報告（尿液檢體編號：D-043 ）影本各1 紙附卷
    可證。
五、臺灣高等法院被告前案紀錄表、全國施用毒品案件紀錄表、
    刑案資料查註紀錄表各1 份在卷可查。
肆、論罪科刑的理由：
一、論罪：
（一）被告甲○○所為，係犯毒品危害防制條例第10條第1 項之
      施用第一級毒品罪。被告持有第一級毒品之低度行為，為
      施用第一級毒品之高度行為所吸收，不另論罪。
（二）累犯：被告有犯罪事實欄所載之前案，有臺灣高等法院被
      告前案紀錄表及刑案資料查註紀錄表各1 份為證，其於5
      年以內故意再犯本件有期徒刑以上之罪，為累犯，應依刑
      法第47條第1 項規定，加重其刑。
二、科刑：
（一）主刑：審酌被告素行不良，經施以強制戒治處分後，本次
      又再度施用足以導致精神障礙及生命危險之成癮性毒品，
      其前經施以強制戒治仍無法使其戒斷毒癮，足見其缺乏拒
      用毒品之決心及悔改之意，兼以施用毒品所生危害以自戕
      健康為主，及其施用次數，犯罪後坦白承認犯行等一切情
      狀，量處如主文所示之刑，以資懲儆。
（二）從刑（沒收銷燬及沒收）：扣案之海洛因1 包毛重0.3 公
      克，係屬毒品危害防制條例第2 條第2 項第1 款所稱之第
      一級毒品，為違禁物，不問屬於犯人與否，均應依毒品危
      害防制條例第18條第1 項前段之規定，宣告沒收銷燬之；
      另扣案之注射針筒1 支，為被告所有供施用第一級毒品所
      用之物，業經被告自承在卷，爰依刑法第38條第1 項第2
      款之規定，併予宣告沒收。
伍、適用法律依據：
一、程序法方面：刑事訴訟法第273 條之1 第1 項、第299 條第
    1 項前段。
二、實體法方面：毒品危害防制條例第10條第1 項、第18條第1
    項前段，刑法第11條、第47條第1 項、第38條第1 項第2 款
    ，判決如主文。
本案經檢察官郭進昌到庭執行職務。
中    華    民    國    97    年    6     月    20    日
                  刑事第四庭法  官  馮俊郎
以上正本證明與原本無異。
如不服本判決，得自收受送達之日起10日內，向本院提起上訴。
上訴書狀應敘述具體理由。上訴書狀未敘述上訴理由者，應於上
訴期間屆滿後20日內補提理由書狀於本院（均須按他造當事人之
人數附繕本）「切勿逕送上級法院」。
中    華    民    國    97    年    6     月    20    日
                             書記官  鄧雪怡
附錄本案論罪科刑實體法條全文：
毒品危害防制條例第10條第1 項：
施用第一級毒品者，處6 月以上5 年以下有期徒刑。


司法院資訊處製作；財團法人民間司法改革基金會備份。
